CRISTOBAL IGNACIO OLAVE HERRERA

Ingeniero Civil Informático

DATOS PERSONALES



Capitán Danilo Vicencio 920, El Bosque, Santiago, Chile, 8030607



10/Septiembre/1998



Mental Psíquica Leve, Síndrome de Asperger, 20%

ACERCA DE MI

Profesional meticuloso y organizado que coordina excelentemente varias tareas y trabaja bajo presión de manera extraordinaria y que está comprometido a contribuir con la empresa a cumplirlos objetivos que se propongan, además de ganar experiencia en general para mejorar mis habilidades.

APTITUDES

- Gestión de Datos
- Lógica de Negocio
- Gestión de Producción
- Observador
- Flexible
- Capacidad de Análisis de requerimientos
- · Habilidades Blandas Fuertes
- Auto aprendizaje

CONTACTO



+56 9 5335 4720



c.olaveherrera@gmail.com



https://www.linkedin.com/in/ cristobal-olave-herrera-14196a156/



https://cristobalolaveherrera.we



https://github.com/COv879

EXPERIENCIA PROFESIONAL

QA NOVA

Septiembre 2023 - Diciembre 2023

AUTOMATIZADOR QA

Experiencia: Diseño y ejecución de pruebas automatizadas mediante Robomotion, elaboración de material de aprendizaje de Karate Framework. Herramientas utilizadas: JavaScript, Java, Selenium, Scrum, Robomotion, Karate Framework.

LEBOX

Mayo 2023 - Agosto 2023

ANALISTA QA

Experiencia: Encargado de la ejecución, y documentación mediante Jira, de pruebas de humo, unitarias y de regresión en un entorno de certificación de la plataforma Medicap, también encargado del diseño y ejecución de pruebas automatizadas de Selenium con Python.

Herramientas utilizadas: Selenium Webdriver, Postman, Insomnia, SQL (Oracle), Jira, Scrum.

ENTIX

Febrero 2022 - Mayo 2022

DESARROLLADOR ETL (PRACTICA)

Experiencia: Diseñador y Desarrollador de procesos de transformación de datos CSV a BDD Oracle y elaboración de la documentación de ellos. Herramientas utilizadas: Informática Powercenter, SQL (Oracle).

• THE EARTH SAYS

Mayo 2021 - Agosto 2021

DESARROLLADOR BACKEND (PRACTICA)

Experiencia: Desarrollador de un algoritmo de conteo de abejas utilizando YOLOV4 con Docker y también de una API JSON que conecta el algoritmo con una BDD de Oracle con NodeJS.

Herramientas utilizadas: Docker, Git, JavaScript, Node.js, JSON.

ESTUDIOS

UNIVERSIDAD ANDRES BELLO

2017 - 2022.

Titulo Profesional - Ingeniería Civil Informática.

IDIOMAS

CERTIFICADOS

- Inglés Avanzado.
- Español Nativo.
- Frances Básico.
- IBM Data Science Practitioner.
- Brainnest Data Analysis Training Program.
- freeCodeCamp Data Analysis with Python.

LENGUAJES Y HERRAMIENTAS

- Python
- C#
- Java
- JavaScript, React
- HTML
- CSS
- SQL
- Git
- Jira
- Django, Flask
- Node.JS, Express
- Amazon Web Service

- Selenium
- · Visual Studio Code
- .NET
- · Postman, Insomnia
- Office 365, Power BI
- Tableau
- MySQL, PostgreSQL
- Jupyter Notebook
- Informatica Powercenter
- Karate Framework (Gherkin)
- Docker